# 财政补助收入问题（关于存货）

提问人：qy7722 时间：2010-03-19 17:01:29
一出版计划出一部精品图书，国家专项补助了 500 万元，有人认为这部分补助应在图书出版后，按销售比例分批确认收入，本人认为这应属综合性项目补助，应在出版项目完成前分期确认收入，请教高手那个更合适

回答人：chenyiwei
回复 楼主 qy7722 的帖子该专项补助的金额确定依据？是否明确了所补助的支出范围？这些支出在会计上是费用化还是资本化？ 总体上看，由于政府补助将记入营业外收入，所以与出版后的销售收入关系不是很大，按照出版后的销售收入比例分摊不一定合适，更多地是考虑与出版前相关支出的配比。补助对象为费用性支出的，按费用支出发生时相应转入营业外收入；补助对象形成企业资产的，在相关资产摊销、折旧时分期计入营业外收入。

回答人：chenyiwei
回复 8 楼 qy7722 的帖子这应该不影响前面我提出的观点。

回答人：chenyiwei
考虑两个问题：（ 1 ）作为补助对象的支出是否均可以计入图书的成本中，而不是在发生时直接费用化；（ 2 ）目前该图书的出版进程，是否已经开始销售和结转成本。

回答人：chenyiwei
回复 15 楼 qy7722 的帖子政府补助准则是从配比角度考虑的。所以现在如果这些支出尚未计入损益，则相应的补助款也不会计入营业外收入。到以后实现销售时，按照与成本结转相同的办法结转补贴资金到各期营业外收入。